Config:
  hfst:
    Gen: ../../../src/generator-gt-norm.hfst
    Morph: ../../../src/analyser-gt-norm.hfst
  xerox:
    Gen: ../../../src/generator-gt-norm.xfst
    Morph: ../../../src/analyser-gt-norm.xfst
    App: lookup

Tests:



# todo:
# Proofread the gold standard (below)
# Then: run analyser, then correct.


  Noun - tuli: # Noun (34) tuli 'eng /est /fin' - full paradigm
     tuli+N+Sg+Nom: tuli
     tuli+N+Sg+Gen: tulõ
     tuli+N+Sg+Par: tuld
     tuli+N+Sg+Ill: tullõ
     tuli+N+Sg+Ine: tulõn
     tuli+N+Sg+Ela: tulõst
     tuli+N+Sg+All: tulõlõ
     tuli+N+Sg+Ade: tulõl
     tuli+N+Sg+Abl: tulõlt
     tuli+N+Sg+Tra: tulõs
     tuli+N+Sg+Ter: tulõniq
     tuli+N+Sg+Abe: tulõldaq
     tuli+N+Sg+Com: tulõgaq
     tuli+N+Pl+Nom: tulõq
     tuli+N+Pl+Gen: tulli
     tuli+N+Pl+Par: tulli
     tuli+N+Pl+Ill: tullihe
     tuli+N+Pl+Ine: tulin
     tuli+N+Pl+Ela: tulist
     tuli+N+Pl+All: tulilõ
     tuli+N+Pl+Ade: tulil
     tuli+N+Pl+Abl: tulilt
     tuli+N+Pl+Tra: tulis
     tuli+N+Pl+Ter: tuliniq
     tuli+N+Pl+Abe: tulildaq
     tuli+N+Pl+Com: tulligaq
